【裁判字號】    97,交聲,1418
【裁判日期】    970729
【裁判案由】    聲明異議
【裁判全文】
臺灣高雄地方法院交通事件裁定        97年度交聲字第1418號
原處分機關  高雄市政府交通局
代  表  人  甲○○
異  議  人
即受處分人  乙○○
上列受處分人因違反道路交通管理處罰條例案件，對於原處分機
關高雄市政府交通局於民國97年6 月12日所為之處分（原處分：
高市交裁字第裁32-AO5WR1111號），聲明異議，本院裁定如下：
    主  文
異議駁回。
    理  由
一、聲請意旨略以：聲請人即異議人於民國97年5 月11日晚間6
    時54分許，將其所駕駛車號9W-9965 號自小客車，停置在台
    北市○○區○○路290 號前黃線，方便年邁之母親下車，進
    入餐廳用餐，並未久停，可隨時駛離，亦未妨害交通，且本
    可在黃線臨時停車，員警開單舉發顯有違誤，爰聲明異議等
    語。
二、按黃實線設於路側者，用以禁止停車；本標線禁止時間為每
    日上午7 時至晚間8 時，如有延長或縮短之必要時，應以標
    誌及附牌標示之，道路交通標誌標線號誌設置規則第149 條
    第1 項第4 款、第168 條規定明確；又臨時停車係指：「車
    輛因上、下人、客，裝卸物品，其引擎未熄火，停止時間未
    滿三分鐘，保持立即行駛之狀態」；停車係指「車輛停放於
    道路兩側或停車場所，而不立即行駛」，道路交通管理處罰
    條例第3 條第9 款、第10款亦有明文；另汽車駕駛人在設有
    禁止停車標誌、標線之處所停車時，處新台幣600 元以上
    1200 元 以下罰鍰，小型車在期限內繳納或到案聽候裁決者
    ，處900 元罰鍰，道路交通管理處罰條例第56條第1 項第4
    款、違反道路交通管理事件統一裁罰基準亦著有明文。
三、經查：
  (一)本件受處分人即異議人乙○○駕駛車號9W-9965 號自小客車
    ，於97年5 月11日晚間6 時54分許，將上開車輛熄火，停置
    在台北市○○區○○路290 號前黃線，且車內並無任何人之
    事實，此為異議人所不爭執，並有台北市政府警察局掌電字
    第AO5WR1111 號舉發違反道路交通管理事件通知單、舉發照
    片在卷可考。
  (二)異議人雖以前詞辯解，惟依據上揭法條之規定，黃實線設於
    路側者，用以禁止停車，而異議人亦稱：車號9W-9965 號自
    小客車於上開時間停放在上開地點，迎下車上之母親下車，
    進入餐廳就座等語；是上開車輛於禁止停車之時間內，熄火
    停置於上開地點繪製之黃線黃實線標線之路側，且車上並無
    駕駛或任何人、引擎亦無未熄火等保持立即行駛之狀態，縱
    異議人所述停車之時間尚短，然已屬於禁止停車處所違規停
    車甚明。至舉發警員依現場情況，予以開單告發，尚難認有
    逾越行政裁量之權，附此敘明。
四、綜上所述，異議人前揭所指，不足採取。故原處分機關援引
    道路交通管理處罰條例第56條第1 項第4 款之規定，予以處
    罰，並無不當。異議人指摘原處分不當，為無理由，應予駁
    回。
五、依道路交通案件處理辦法第19條，裁定如主文。
中    華    民    國    97    年    7     月    29    日
                  交通法庭  法  官  方錦源
以上正本證明與原本無異。
如不服本裁定，應於收受送達後5 日內向本院提出抗告狀。
中    華    民    國    97    年    7     月    29    日
                            書記官  鄧思辰


司法院資訊處製作；財團法人民間司法改革基金會備份。
